【裁判字號】    89,上易,431
【裁判日期】    890531
【裁判案由】    傷害等
【裁判全文】
臺灣高等法院高雄分院刑事判決                    八十九年度上易字第四三一號
    上 訴 人  台灣高雄地方法院檢察署檢察官
    上 訴 人
    即 被 告  丙○○
              戊○○
    被    告  丁○○
              乙○○
              甲○○
              己○○
右上訴人因被告傷害等案件，不服臺灣高雄地方法院八十八年度易字第二一四五號中
華民國八十九年一月十三日第一審判決（起訴案號：臺灣高雄地方法院檢察署八十七
年度偵字第二五九七三號），提起上訴，本院判決如左：
      主  文
上訴駁回。
丙○○緩刑貳年。
      事實及理由
一、本案經本院審理結果，認第一審判決被告丙○○傷害有罪，被告戊○○傷害、毀
    損有罪部分；被告丙○○被訴毀損無罪，被告乙○○被訴公然侮辱、恐嚇等無罪
    ，被告甲○○被訴恐嚇無罪部分，被告己○○、丁○○無罪部分，均無不當，應
    予維持，並引用第一審判決丙○○、戊○○上開有罪部分之事實、證據及理由，
    及被告丙○○、乙○○、甲○○、己○○、丁○○上開無罪部分之證據及理由。
    （如附件。至被告乙○○傷害、毀損有罪部分，被告甲○○公然侮辱有罪部分，
    業經原審判決確定在案）。
二、被告丙○○、戊○○上訴意旨：被告丙○○仍否認有傷害犯行，被告戊○○仍否
    認有傷害、毀損犯行，而指摘原判決此部分不當。惟查，被告丙○○、戊○○此
    部分犯罪事實，經本院再傳訊在場證人蔡佳玲、洪登樹等人，蔡佳玲證稱：「（
    出手的人是誰﹖）答：剛開始是丙○○衝過來，手舉起來要打架的樣子：：：」
    、「（戊○○有打乙○○﹖）答：互相拉扯，在丁○○將丙○○拉開後，戊○○
    與乙○○就起了爭執，互相拉止」、「丙○○有出手，但不曉得有無打到，乙○○有擋，丁○○沒看到出手」、「戊○○因將乙○○經營之泡沫紅茶攤之紅茶灑
    落在地上起爭執而互相拉扯，雙方的情緒都不是很好，才會打起來」、「：：：
    詳細情形現在說的較清楚」（見本院八十九年五月六日訊問筆錄）；證人洪登樹
    證稱：「我出來時看到洪女（乙○○）倒在地上：：：」（見本院八十九年四月
    十四日訊問筆錄）。足見被告丙○○、戊○○確有原判決所載共同傷害乙○○及
    被告戊○○另有毀損乙○○之泡沫紅茶店等犯行，被告丙○○、戊○○仍執陳詞
    否認此部分犯行，為無理由，應予駁回。
二、檢察官上訴意旨略以：
  (一)被告丙○○、丁○○部分：被告丁○○與被告丙○○、戊○○共同傷害乙○○，
    除據乙○○指訴甚詳外，並有驗傷診斷書可按，復經證人洪登樹、蔡佳玲證述明
    確，而洪登樹亦稱伊有看到被告丁○○、丙○○、戊○○三人將乙○○壓在地上
    ，足見原審對被告丁○○未傷害乙○○，顯有誤解。又被告戊○○雖將毀損乙○○之紅茶攤攪在身上，惟當時被告丁○○、丙○○、戊○○三人既與乙○○互毆
    之後，即前往翻倒紅茶攤，且同時在場，豈無毀損罪之共同犯意連絡﹖從而原審
    判決被告二人此部分無罪，採證有違經驗法則。(二)被告乙○○、己○○、甲○○
    部分：被告三人於雙方互毆之後，有共同前往告訴人丙○○住處前公然辱『不
    要臉、心理變態』『ＸＸ你娘ＸＸ』『不給你們在此處立足、讓你無法在此安住
    』並恐嚇『不要出來，出來就給你們好看及讓你們死』等語，致告訴人心生畏怖
    ，除據告訴人等三人迭於警訊、偵查、審理中指證甚詳外，並提出錄音帶為證，
    原審卻貿然採信被告三人之說詞，判決無罪，亦有輕縱被告之嫌。而指摘原判決
    此部分不當。惟查：
    (1)證人蔡佳玲於本院訊問證稱：「（丁○○有無加入打乙○○﹖）答：有沒有打
      我沒看到」、「：：：丁○○沒看到出手」、「（戊○○有打乙○○﹖）答：
      互相拉扯，在丁○○將丙○○拉開後，戊○○與乙○○就起爭執，互相拉扯」
      （見本院八十九年五月六日訊問筆錄）；（證人乙○○被打情形﹖）答：我出
      來看時，洪女倒在地上，我就問他們，丁○○就說他要將他們拉開，因他是男
      的。當時他們雙方都在場的。打架當時我沒見聞」（見本院八十九年四月十四
      日訊問筆錄）。綜上各情以觀，雖足證被告丁○○有在場勸架，但尚難遽認其
      有共同傷害之犯行。又，被告戊○○毀損乙○○之泡沫紅茶店時，被告丙○○
      、丁○○縱有共同前往理論並在場，然不能以此遽認被告丙○○、丁○○有共
      同毀損之犯意。
    (2)被告乙○○被訴公然侮將、恐嚇部分，甲○○被訴恐嚇部分，及被告顏育儒訴
      公然侮辱、恐嚇部分，業經原判決詳述告訴人戊○○所提錄音帶不足為論罪依
      據之理由，本院依告訴人戊○○等人聲請，再傳訊證人即前往處理之警員利文
      貴、蘇慶全等人，亦無從證明被告乙○○、甲○○、顏育儒有公訴人所指訴之
      此部分犯行。
      綜上所述，檢察官此部分之上訴，為無理由，應予駁回。
四、查被告丙○○未曾受有期徒刑以上刑之宣告，此有本院被告全國前案紀錄表，並
    經被告明在卷，其因乙○○與蔡佳玲在樓下打羽毛球，聲音嘈雜，未先制止即向
    樓下潑水，固屬不是，但乙○○即拾石子丟進丙○○之住處，並因而毀損丙○○
    住處屋內茶几上桌面玻璃，亦甚不該，被告一時衝動致犯本案，且其年已七十歲
    ，因本案受有頭頂部、右胸、腰椎處挫傷等傷害，本院斟酌上開各情，認對被告
    丙○○所宣告之刑以暫不執行為適當，爰依法宣告緩刑二年，以勵自新。
五、被告乙○○傷害、毀損有罪部分，被告甲○○公然侮辱有罪部分，業經原審判決
    確定在案。
據上論斷，應依刑事訴訟法第三百六十八條、第三百七十三條、刑法第七十四條第一
款，判決如主文。
本案經檢察官郭振昌到庭執行職務。
中    華    民    國     八十九     年       五      月       三十一    日
                              臺灣高等法院高雄分院刑事第二庭
                                  審判長法官  曾永宗
                                        法官  曾玉英
                                        法官  邱永貴
右正本證明與原本無異。
不得上訴。
                                      書記官  鄭靜芳
中    華    民    國     八十九     年       六       月      二        日
附錄本判決論罪之法條：
刑法第二百七十七條第一項
傷害人之身體或健康者，處三年以下有期徒刑，拘役或一千元以下罰金。
刑法第三百五十四條
毀棄、損壞前二條以外之他人之物或致令不堪用，足以生損害於公眾或他人者，處二
年以下有期徒刑、拘役或五百元以下罰金。
刑法第三百零九條
公然侮辱人者，處拘役或三百元以下罰金。
以強暴犯前項之罪者，處一年以下有期徒刑、拘役或五百元以上罰金。
                                                                        Ｆ


司法院資訊處製作；財團法人民間司法改革基金會備份。
